臺灣板橋地方法院刑事判決　　　　　　　94年度訴字第1324號
公　訴　人　臺灣板橋地方法院檢察署檢察官
被　　　告　甲○○
上列被告因違反毒品危害防制條例案件，經檢察官提起公訴（九
十四年度毒偵字第二四二０號），以及移送併案審理（臺灣臺北
地方法院檢察署九十四年度毒偵字第一四三八號），本院判決如
下：
    主    文
甲○○連續施用第一級毒品，處有期徒刑拾月。扣案之第一級毒
品海洛因包（合計驗餘淨重零點肆柒公克）均沒收銷燬之。扣
案之注射針筒肆支均沒收。又連續施用第二級毒品，處有期徒刑
捌月。扣案之第二級毒品安非他命壹包（驗餘淨重零點陸玖柒
公克）、附著第二級毒品安非他命殘渣（量微無法析離秤重）之
分裝袋壹只均沒收銷燬之。扣案之吸食器壹組沒收。應執行有期
徒刑壹年伍月。扣案之第一級毒品海洛因包（驗餘合計淨重零
點肆柒公克）、第二級毒品安非他命壹包（驗餘淨重零點陸玖
柒公克）、附著第二級毒品安非他命殘渣（量微無法析離秤重）
之分裝袋壹只均沒收銷燬之。扣案之注射針筒肆支及吸食器壹組
均沒收。
    犯罪事實
一、甲○○前於民國八十八年間因施用毒品案件，先後二次經本
    院裁定送觀察、勒戒後，均認無繼續施用毒品之傾向，由臺
    灣板橋地方法院檢察署檢察官分別以八十八年度偵字第一二
    七七０號以及八十八年度偵字第一六八二七號、第一六八二
    八號、八十八年度毒偵字第九七五號為不起訴處分確定。復
    於八十九年間因施用毒品案件，除經本院裁定令入戒治處所
    施以強制戒治，嗣因執行強制戒治成效及格，無繼續戒治之
    必要，經裁定停止戒治，所餘期間付保護管束，於九十年三
    月二十日釋放出所，該停止戒治付保護管束期間至九十年六
    月二十六日期滿外，並經本院以九十年度簡字第四二號判處
    有期徒刑六月，如易科罰金，以三百元折算一日確定。又於
    九十年間因施用毒品案件，經本院以九十年度訴字第八四八
    號判處有期徒刑八月，甲○○不服迭提起上訴，經臺灣高等
    法院以九十年度上訴字第三三四一號、最高法院以九十一年
    度臺上字第八五五號均判決上訴駁回確定。上揭二罪嗣經臺
    灣高等法院以九十一年度聲字第四六五號裁定應執行有期徒
    刑一年確定。甲○○另於八十九年間因偽造文書、侵占案件
    ，經本院以九十一年度訴緝字第一０二號各判處有期徒刑一
    年、罰金三千元，甲○○不服而上訴至臺灣高等法院，嗣撤
    回上訴而確定。甲○○所犯前述各罪所科之刑均接續執行，
    於九十三年一月三十日縮短刑期假釋出監，嗣假釋經撤銷，
    復於九十四年六月二十一日入監執行殘刑二月二十三日迄至
    九十四年九月十二日為止（於本案不構成累犯）。
二、甲○○竟仍不思戒絕毒癮，復基於施用第一級毒品海洛因之
    概括犯意，自九十三年九月某日起至九十三年十二月五日上
    午五時四十分許為警採集尿液前二十六小時內某時許，平均
    每隔一天至一天半，在其位於臺北縣中和市○○街十六號之
    五（三樓）住處內以及位於臺北市○○區○○路麥當勞速食
    店廁所內，連續多次以將第一級毒品海洛因摻水溶解後用針
    筒注射之方式施用第一級毒品海洛因。另基於施用第二級毒
    品安非他命之犯意，於九十三年十二月三日某時許，在前開
    住處內，以吸食器施用第二級毒品安非他命一次。嗣為警於
    九十三年十二月五日凌晨一時五十分許，在臺北市中山區○
    ○○路與民權東路口查獲，並扣得其所有之第一級毒品海洛
    因三包（合計驗餘淨重０．四七公克）、第二級毒品安非他
    命一包（驗餘淨重０．三六九七公克）及供施用第一級毒品
    海洛因使用之注射針筒二支；復帶同警方至其上揭住處內搜
    索，再扣得其所有預備供施用第一級毒品海洛因使用之注射
    針筒二支以及吸食器一組。
三、甲○○又承前施用第一級毒品海洛因及第二級毒品安非他命
    之犯意，先後於九十四年一月二十七日上午某時許、同年月
    二十八日晚間某時許，在其投宿位於臺北市中山區○○○路
    ○段一八三巷三十號三樓「東芳蒂旅店」三一六號房內，分
    別以前述方式施用第一級毒品海洛因及第二級毒品安非他命
    各一次。嗣為警於九十四年一月二十九日凌晨一時許，在前
    開旅店執行查察勤務時當場查獲，並扣得附著第二級毒品安
    非他命殘渣（量微無法析離秤重）之分裝袋一只、其所有供
    施用第二級毒品安非他命使用之吸食器一組以及吸管一支、
    注射針筒三支（檢察官併辦意旨書誤載為一支）、藥鏟二支
    ，而得悉上情。
四、案經臺北市政府警察局中山分局報請臺灣臺北地方法院檢察
    署檢察官呈請臺灣高等法院檢察署檢察長令轉臺灣板橋地方
    法院檢察署檢察官偵查起訴，以及移送併案審理。
    理    由
一、上揭犯罪事實，業據被告甲○○迭於警詢、偵查中及本院審
    理時自白不諱（見臺灣臺北地方法院檢察署九十四年度毒偵
    字第八三七號偵查卷＜下稱Ａ偵查卷＞第十一頁及第四十八
    頁、同署九十四年度毒偵字第一四三八號偵查卷＜下稱Ｂ偵
    查卷＞第十七頁、同署九十四年度核退字第六八五號偵查卷
    第十四頁、本院九十四年八月十八日審判筆錄），而其於九
    十三年十二月五日上午五時四十分許、九十四年一月二十九
    日上午六時三十分許，分別經警採集其尿液送驗結果，確均
    呈安非他命類陽性反應及嗎啡類陽性反應，有尿液採樣書、
    臺灣尖端先進生技醫藥股份有限公司濫用藥物檢驗報告各二
    份附卷可稽（見Ａ偵查卷第二十六頁、Ｂ偵查卷第四頁及第
    四十頁、同署九十三年度核退字第七三０六號偵查卷＜下稱
    Ｃ偵查卷＞第四頁）。又被告為警於前述時間、地點分別查
    扣之白色粉末三包、顆粒一包、殘留不明晶體之殘渣袋一只
    ，經鑑驗結果，則分別檢出有第一級毒品海洛因成分（合計
    驗餘淨重０．四七公克）、第二級毒品（甲基）安非他命成
    分（驗餘淨重０．三六九七公克）、安非他命反應（量微無
    法析離秤重），此有法務部調查局九十四年一月十三日調科
    壹字第０二０００六八七三號鑑定通知書、憲兵司令部刑事
    鑑識中心九十四年一月四日（九四）安鑑字第０００一六號
    鑑驗通知書影本及臺北市政府警察局中山分局查獲涉嫌毒品
    危害防制條例毒品初步鑑驗報告單各一紙在卷足憑（見Ｃ偵
    查卷第八頁及第九頁、Ｂ偵查卷第二十九頁），所含毒品成
    份與被告尿液中檢出毒品反應相符。復有被告所有分別供、
    預備供其施用第一級毒品使用之注射針筒四支以及供其施用
    第二級毒品安非他命所用之吸食器一組扣案可資佐證，足認
    被告自白與事實相符。此外，並有臺灣板橋地方法院檢察署
    檢察官八十八年度偵字第一二七七０號不起訴處分書、八十
    八年度偵字第第一六八二七號、第一六八二八號、毒偵字第
    九七五號不起訴處分書、八十九年度毒偵字第三七四六號起
    訴書、九十年度毒偵字第一五三六號起訴書、本院九十年度
    訴字第八四八號刑事判決、九十年度簡字第四二號刑事簡易
    判決各一份（見臺灣板橋地方法院檢察署九十四年度毒偵字
    第二四二０號偵查卷第十六頁至第二十六頁）以及臺灣高等
    法院被告前案紀錄表一件（附於本院卷宗）存卷可按。綜上
    ，本案事證明確，被告於強制戒治處分執行完畢釋放後，五
    年以內再犯本案施用第一級毒品及第二級毒品等犯行堪以認
    定，應予依法論罪科刑。
二、核被告所為，係犯毒品危害防制條例第十條第一項之施用第
    一級毒品罪及同條第二項之施用第二級毒品罪。其施用第一
    級毒品海洛因、第二級毒品安非他命前、後非法持有第一級
    毒品海洛因、第二級毒品安非他命之低度行為，應分別為其
    施用各該等毒品之高度行為所吸收，均不另論罪。被告先後
    多次施用第一級毒品海洛因之行為、多次施用第二級毒品安
    非他命之行為，時間均緊接，方法亦相同，所犯各係犯罪構
    成要件相同之罪名，顯係基於概括犯意而為，均為連續犯，
    應分別依刑法第五十六條規定論以一罪並加重其刑。原公訴
    意旨雖未敘及犯罪事實欄三所述被告施用第一級毒品及第二
    級毒品等犯行，惟此部分與公訴人提起公訴之犯罪事實既有
    連續犯之裁判上一罪關係，應為起訴效力所及，且經檢察官
    移送併案審理（臺灣臺北地方法院檢察署九十四年度毒偵字
    第一四三八號），本院自得併予審理。被告所犯上揭二罪間
    ，罪名有異，犯意各別，應予分論併罰。至被告前於八十九
    年間因施用毒品案件，經本院以九十年度簡字第四二號判處
    有期徒刑六月，如易科罰金，以三百元折算一日確定。又於
    九十年間因施用毒品案件，經本院以九十年度訴字第八四八
    號判處有期徒刑八月，被告不服迭提起上訴，經臺灣高等法
    院以九十年度上訴字第三三四一號、最高法院以九十一年度
    臺上字第八五五號均判決上訴駁回確定。上揭二罪經臺灣高
    等法院以九十一年度聲字第四六五號裁定應執行有期徒刑一
    年確定。被告另於八十九年間因偽造文書、侵占案件，經本
    院以九十一年度訴緝字第一０二號各判處有期徒刑一年、罰
    金三千元，被告不服而上訴至臺灣高等法院，嗣撤回上訴而
    確定。被告所犯前述各罪所科之刑均接續執行，於九十三年
    一月三十日縮短刑期假釋出監，嗣假釋經撤銷，復於九十四
    年六月二十一日入監執行殘刑二月二十三日迄至九十四年九
    月十二日為止，有臺灣高等法院被告前案紀錄表一件存卷可
    查，則被告在前述各罪所科之刑尚未執行完畢前，即再犯本
    案罪行，自不構成累犯，公訴意旨請求依刑法關於累犯之規
    定加重其刑，容有誤會。爰審酌被告前已因施用毒品，獲得
    不起訴處分之寬典，復入監執行徒刑，竟仍不能戒除毒癮，
    再次漠視法令禁制而犯本罪，惟其施用毒品所生危害，實以
    自戕身心健康為主，對於他人生命、身體、財產等法益，尚
    無明顯而重大之實害，暨其施用毒品之次數、犯罪後坦承犯
    行之態度等一切情狀，分別量處如主文所示之刑，並定應執
    行刑，以示懲儆。
三、扣案之第一級毒品海洛因三包（合計驗餘淨重０．四七公克
    ）及第二級毒品安非他命一包（驗餘淨重０．三六九七公克
    ），不問屬於犯人與否，均應依毒品危害防制條例第十八條
    第一項前段規定沒收銷燬之。又扣案之殘渣袋一只，因附著
    第二級毒品安非他命殘渣（量微無法析離砰重）而無法分離
    ，均應併依前開規定沒收銷燬之。又被告於九十三年十二月
    五日凌晨一時五十分許，在臺北巿中山區○○○路與民權東
    路口，為警查扣之注射針筒二支，以及嗣在其位於臺北縣中
    和市○○街十六號之五（三樓）住處內查扣之注射針筒二支
    ，分別係其所有供、預備供其施用第一級毒品海洛因所用之
    物，迭據其於偵查中及本院訊問時陳明屬實（見Ａ偵查卷第
    四十七頁至第四十八頁、本院九十四年七月十二日準備程序
    筆錄），均應依刑法第三十八條第一項第二款規定宣告沒收
    。又被告於九十四年一月二十九日凌晨一時許，在臺北市中
    山區○○○路○段一八三巷三十號三樓「東芳蒂旅店」三一
    六號房內，為警查扣之吸食器一組，係被告所有供其施用第
    二級毒品安非他命所用之物，業經其迭於警詢及本院訊問時
    供承明確（見Ｂ偵查卷第十六頁至第十七頁、本院九十四年
    七月十二日準備程序筆錄），亦應依刑法第三十八條第一項
    第二款規定宣告沒收。至被告在上址住處內另為警查扣之吸
    食器一組，以及在上址旅店內為警查扣之吸管一支、注射針
    筒三支、藥鏟二支，均為其於本院準備程序中否認屬其所有
    ，亦查無其他積極證據足認確係被告所有之物，故均不予宣
    告沒收。
據上論斷，應依刑事訴訟法第二百九十九條第一項前段，毒品危
害防制條例第十條第一項、第二項、第十八條第一項前段，刑法
第十一條前段、第五十六條、第三十八條第一項第二款、第五十
一條第五款，判決如主文。
本案經檢察官陳鴻濤到庭執行職務。
中　　華　　民　　國　　94　　年　　9 　  月　　8 　　日
                  刑事第七庭審判長法　官　胡　堅　勤
                                  法　官　李　君　豪
                                  法  官  王　瑜　玲
上列正本證明與原本無異。
如不服本判決，應於判決送達後10日內向本院提出上訴狀（應附
繕本），上訴於臺灣高等法院。
中　　華　　民　　國　　94　　年　　9 　　月　　8 　　日
                                  書記官  黃  頌  棻
附錄本案論罪科刑法條全文：
毒品危害防制條例第十條
施用第一級毒品者，處六月以上五年以下有期徒刑。
施用第二級毒品者，處三年以下有期徒刑。
